---
title: "Démo INFO4"
author: "Arnaud Legrand"
date: "14/09/2020"
output: html_document
---

# Les vecteurs
```{r}
str(integer(1)) # str permet de connaître le type
str(2.0)
```

```{r}
x = c(1,4,5) # ou x <- c(1,4,5) . Il y a aussi <<- qui a une sémantique différente
x
str(x) # Notons que x est constitué de num et pas d'int.
?c # pour avoir l'aide sur la fonction c
?rnorm
x = c(x,x) # On peut concaténer
x[1]
x[6]
x[7]
x[0]   #  Ooups. À éviter
x[-2]  # Possible mais à éviter sauf si vous savez vraiment ce que vous faites.
x[-(2:4)]
x[length(x)]
x[12]=12 # Les valeurs de 7 à 11 sont alors des NA
x
```

```{r}
x = rep(0,10)  # Initialisation à 0
x=1:10
str(x)   # Ah, tiens, là, ce sont des int car ça a été construit à partir d'un itérateur
x+sin(x)
x + (1:3) # Meeeh
x + (1:5) # Why not ?
x[0]
x<3
x[x<5 | x > 8]
ifelse(x%%2==0, x, x*x)  # Et la super fonction ifelse
```

```{r}
plot(sin(x))  # ou log, ou exp, ou ... toutes les fonctions de R sont vectorielles
```

## data frame

```{r}
df = data.frame(x=1:12,y=c("toto","tata","titi"))
df$x
df[2:3,]
df[2:3,"x"]

df[df$y == "toto",] # SELECT FROM ... WHERE ...
```

```{r}
df[(1:nrow(df))%% 3 == 0,]$x = 5 # Défi: Mettre à 5 le x des lignes dont l'idx est divisible par 3...
df
```

```{r}
rbind(df,df)
cbind(df,df)
names(df) = c("X","Y") # Changer le nom des colonnes. Étonnant, non ?
df
```

## Génération de nombres aléatoires

```{r}
1+9*runif(10)  # À la C
runif(10,1,10) # Pas bien lisible. À éviter.
runif(10,10,1) # Pas ce qu'on cherche à faire.
runif(10, min = 1, max = 10) # YES!
runif(10, max = 10, min = 1) # OK mais pas très logique comme écriture.
```

Notez les points sur le nombre variable d'arguments, les arguments
nommés et les valeurs par défaut... 

Et comment générer un D10 ?
```{r}
round(runif(10, min = 1, max = 10)) # Bof, non, pas bon
floor(runif(10, min = 1, max = 11)) # OK. On pourrait utiliser as.integer aussi
sample(x=1:10, size = 100, replace = T)  # YES!
sample(x=1:10, size = 10, replace = F)   # une permutation
```

Toutes les lois dont vous pouvez rêver sont déjà là et vous pouvez
facilement vérifier que ça fait bien ce qu'il faut.
```{r}
hist(runif(1000))
hist(rnorm(1000))
hist(rexp(1000))
```

## Monsieur et Madame Chpatamob
Ont deux enfants dont (au moins) un fils. Quelle est la probabilité
que l'autre soit un garçon ?

|   | F    | G       |
|:--|:-----|:--------|
| F | Nope | Yes     |
| G | Yes  | **Yes** |

Chacune des 4 situations est équiprobable donc cas en gras divisé par
les cas à Yes: $1/3$. 

Vérifions empiriquement:
```{r}
N = 1000000
Child1 = sample(x=c("F","G"), size = N, replace = T)
Child2 = sample(x=c("F","G"), size = N, replace = T)
df = data.frame(Child1 = Child1, Child2 = Child2)
## nrow(df[df$Child1 == "G" & df$Child2 == "G",])/nrow(df[df$Child1 == "G" | df$Child2 == "G",])
df = df[df$Child1 == "G" | df$Child2 == "G",]
nrow(df[df$Child1 == "G" & df$Child2 == "G",])/nrow(df)
```

## Monsieur et Madame Chpatamob
Ont deux enfants dont un fils qui s'appelle Omar. Quelle est la
probabilité que l'autre soit un garçon ?

```{r}
PrenomsG = c("Omar", "Fred", "Martin", "Alex", "Diego")
PrenomsF = c("Marie-Sophie", "Alix", "Chloé", "Nadia", "Laia")
N = 10000
Child1 = sample(x=c("F","G"), size = N, replace = T)
Child2 = sample(x=c("F","G"), size = N, replace = T)
df = data.frame(Child1 = Child1, Child2 = Child2)
df$Child1P = ifelse(df$Child1 == "G", 
                      sample(PrenomsG, N, replace = T),
                      sample(PrenomsF, N, replace = T))
df$Child2P = ifelse(df$Child2 == "G", 
                      sample(PrenomsG, N, replace = T),
                      sample(PrenomsF, N, replace = T))

# L'état civil interdit d'avoir deux personnes avec les mêmes noms de
# famille et prénom. On supprime donc ces familles des
# possiblités. Mais je vous invite à vérifier si c'est de là que vient
# la différence entre les deux simulations.
df = df[df$Child1P != df$Child2P,]

df = df[df$Child1P == "Omar" | df$Child2P == "Omar",]
nrow(df[df$Child1 == "G" & df$Child2 == "G",])/nrow(df)
```

